臺灣高等法院刑事裁定　　　　　　　　　　　　　　九十三年度聲再字第一三九號
　　再審聲請人
　　即受判決人　顏志偉
右聲請人因傷害案件，對於本院中華民國九十三年三月九日第二審確定判決（九十三
年上易字第四○號），聲請再審，本院裁定如左：
  主  文
再審之聲請駁回。
  理  由
一、按不得上訴於第三審法院之案件，其經第二審確定之有罪判決，如就足生影響於
    判決之重要證據漏未審酌者，固得依刑事訴訟法第四百二十一條之規定聲請再審
    ，惟該條所謂「足生影響於判決之重要證據漏未審酌」者，係指該證據未經法院
    予以調查或經聲請調查而未予調查，致於該確定判決中漏未加以審認，而該證據
    如經審酌，則足生影響於該判決之結果，應為被告有利之判決而言。如當事人所
    提出之證據，縱加以審酌，仍不足以生影響於該判決結果者，或法院已加以調查
    ，而本於論理法則、經驗法則，而為證據之取捨，不採為被告有利之認定者，則
    均不得據為再審之理由。又所謂重要證據，必須依該證據已足認定受判決人應受
    無罪、或免訴、或輕於原審所認定之罪名方可，如不足以推翻原審所認定罪刑之
    證據，即非足生影響於原判決之重要證據。至審判上關於刑罰之裁量問題，並不
    包括在內，當事人即不得專就原確定判決之量刑指摘，以為聲請再審之理由。（
    最高法院三十五年度京特抗字第十號判例意旨參照）至於原判決所憑之證物已證
    明其為偽造或變造，所憑證言已證明其為虛偽者，依刑事訴訟法第四百二十條第
    一、二款規定固得聲請再審，惟依同條第二項規定，前項第一、二款情形之證明
    ，以經判決確定，或其刑事訴訟程序不能開始續行非因證據不足者為限，始得聲
    請再審。
二、本件聲請意旨略謂：原確定判決固以告訴人陳永本、張米葉二人所提出之宏仁醫
    院診斷證明書二紙及現場目擊證人林有明、周義明、許舜雄等三人之證言與告訴
    人二人之指述為認定伊確犯有本件傷害行為之依據，然：
  (一)告訴人所提出之宏仁醫院診斷證明書顯係偽造，伊於審理時已就此部分表示疑義
    ，原審竟置之不理，顯有不當。
    1.按告訴人張米葉既主張係於當天九點多去驗傷，而陳永本亦說明當天快中午時
      去驗傷，然二人所出具之診斷書編號竟為陳永本○一七三六四號、張米葉○一
      七三六五號，何以張米葉驗傷在前，診斷書編號竟在後？既驗傷時間相差近三
      小時，何以診斷證明書係連號？原審未加說明，自有未洽。
    2.又依據伊所提出署名醫師同為溫卜南之宏仁醫院編號○一七四五二號診斷證明
      書，與告訴人張米葉所提出之診斷證明書，既為同一醫師所出具，何以二張診
      斷證書上之字跡完全不相同？況且張米葉之診斷證明書上所註記之字跡，竟與
      其於庭訊時之簽名字跡甚為相像？是告訴人所提之診斷證明書，其真實性已然
      存疑。
  (二)原確定判決所指之現場目擊者固有林有明、周義明、許舜雄等三人，然許舜雄其
    實是警察來之後才出現，而伊於現場根本也未曾見到林有明、周義明之身影，更
    何況許舜雄於第一審審理時更明白表示周義明當時根本沒有在福州魚丸店內用早
    餐，是周義明證述其當天因在福州魚丸店用早餐而有目擊一節，自不足採。
  (三)爰依刑事訴訟法第四百二十一條之規定，提起本件再審，並請鈞院衡以伊長期患
    有精神官能症，情緒不易控制，伊與告訴人之衝突，實屬可憫，此次予以判刑，
    可能因此喪失公務員任用資格云云。
三、經查：
  (一)關於聲請人指稱告訴人所提出之診斷證明書係偽造部分：
    按診斷證明書旨在證明患者就診日期及病狀等情，且係醫療行為後，經患者主動
    申請，始由診治醫師於事後出具之證明書面，是診斷證明書開具之時間與看診之
    時間未必同時，且診斷證明書通常係由醫院、診所之行政人員製作，而非醫師親
    自書寫，此為眾所周知之事。從而，告訴人分別提出之二紙連續編號之診斷證明
    書，尚不能遽謂該診斷證明書非屬真正。再者，聲請人提出其亦同由該醫師出具
    之診斷證明書與告訴人張米葉之診斷證明書，其文字經以肉眼比對，固非相同，
    但仍與張米葉於審理筆錄末尾之簽名不同，有各該文書及簽名可稽，尚難遽行認
    係張米葉所偽造。
  (二)關於指稱證人林有明、周義民於事件發生當時根本不在現場，許舜雄更是事後始
    到現場，不能憑以證明伊犯罪一節，聲請人雖謂證人並無現場目擊，然並未提出
    具體事證足佐，又雖指許舜雄曾於審理中證述周義民並未在場，然聲請人既稱許
    舜雄係於事發後才到現場，又如何能知事發時周義民並未在場？再者，縱周義民
    果未現場目睹，仍有其他二位目擊證人之供述可供參酌，並不足以推翻原確定判
    決所認定之事實。
  (三)事實上，本件原確定判決認聲請人確有傷害告訴人二人之犯行，係以其事業經告
    訴人二人指述明確，並有二人之診斷證明書二紙在卷可稽，核與現場目擊證人林
    有明、周義明、許舜雄三人之證述相符為據。是聲請人現所提出之質疑，雖於原
    確定判決中未加說明，但該質疑，實不足生影響原確定判決之結果，何況聲請人
    復未提出任何證據證明告訴人二人所提之二紙診斷證明書已經確定判決證明其為
    偽造或變造，以及現場目擊證人之證言已經確定判決證明其為虛偽。揆諸首開說
    明，自難據為聲請再審之理由。
  (四)至於聲請人主張患有精神官能症之宿疾一節，此乃刑罰之裁量問題，與事實認定
    無涉，自不得以之作為聲請再審之理由。
  (五)綜上，聲請人依刑事訴訟法第四百二十一條有關「足生影響於判決之重要證據漏
    未審酌」之規定聲請再審，為無理由，應予駁回。
四、據上論斷，應依刑事訴訟法第四百三十四條第一項，裁定如主文。
中　　　華　　　民　　　國　　九十三　　年　　　四　　　月　　二十一　　日
                                臺灣高等法院刑事第十四庭
                                    審判長法  官  陳  祐  輔
                                          法  官  陳  國  文
                                          法  官  洪  昌  宏
右正本證明與原本無異。
不得抗告。
                                          書記官  廖  月  女
中　　　華　　　民　　　國　　九十三　　年　　　四　　　月　　二十三　　日
